【裁判字號】    89,簡上,47
【裁判日期】    890614
【裁判案由】    賭博
【裁判全文】
臺灣高雄地方法院刑事判決                          八十九年度簡上字第四七號
    上  訴  人
    即  被  告  乙○○
右列上訴人因賭博案件，不服台灣高雄地方法院八十八年度雄簡字第一六一三號中華
民國八十八年十一月三十日第一審簡易判決（聲請簡易判決處刑案號：台灣高雄地方
法院檢察署八十八年度偵字第二四三三八號），提起上訴，本院判決如左：
    主  文
上訴駁回。
    事  實
一、乙○○於民國八十八年九月九日某時，在位於高雄市苓雅區○○○路八十九巷二
    十號「百世企業社」網際網路咖啡店之公眾得出入之場所，擺設俗稱「香腸台」
    之電動賭博機具二台，與不特定顧客賭博財物，其賭玩方法為賭客每次投入新台
    幣（下同）一元或五元硬幣，再拉彈珠，倘彈珠經過有亮燈的彈溝，即自退幣孔
    賠付一定倍數之賭金，否則，所投入之賭資，由機具沒入，歸乙○○所有。嗣於
    同日晚上十時五分許，在上址，上開二台賭博機具插電營業中時，為警當場查獲
    ，並扣得該電動賭博機具二台及機具內之賭資新台幣（下同）二千二百七十三元
    。
二、案經高雄市政府警察局苓雅分局報告台灣高雄地方法院檢察署檢察官偵查起訴。
    理  由
一、 訊據上訴人即被告乙○○固不諱言於上開時地，被警查獲插電中之「香腸台」
     二台，惟矢口否認上開犯行，辯稱：上揭「香腸台」機具，係十餘年前不詳姓
     名年籍之流浪漢委託伊父保管，因該機具已故障，故平日均放在倉庫裡，並未
     使用，嗣被查獲當日，伊父始取出欲託伊小姨子陳玉珠整理，故擺在上址，讓
     兒孫試玩，是否故障；又該「香腸台」機具係擺設在伊個人之休息室，並非擺
     設在營業場所，且被查獲時雖插電中，惟總開關並未打開，當場又未查獲賭客
     賭玩，故未營業，且已故障，亦不能供營業使用；另「百世企業社」之負責人
     為陳玉珠，伊僅係臨時受託幫忙看店；又警訊所述係遭警員誘導，伊並未於警
     訊承認賭博云云。經查：
（一）被告於上開時地，擺設俗稱「香腸台」之電動賭博機具，與不特定之人賭博等
      情，業據被告於警訊供承：「二台均有插電營業：：：」、「：：：這些電玩
      是陳列供給不特定人打玩」等語在卷，並有上揭電動賭博機具二台及機具內之
      賭資二千二百七十三元扣案可證。
（二）被告雖以上開情詞置辯，惟查：被告確於警訊坦承上開犯行，業據被告供承在
      卷，並有經被告親自簽名按指印之警訊筆錄在卷可稽，經訊之證人即為被告製
      作筆錄之警員莊雅堂，亦證稱並未誘導被告承認犯行等語，是被告辯稱其未於
      警訊承認犯行云云，不足採信。
（三）再查，現場為營業場所，共擺設「香腸台」二台、益智類電玩格鬥天王一台，
      及網路電腦十八台，並由被告當場測視「香腸台」之玩法等情，業據證人即當
      場查獲之警員莊雅堂於本院調查時證述在卷，並有經被告簽名之高雄市政府警
      察苓雅分局臨檢紀錄表及證人莊雅堂所繪之現場圖各一紙在卷可稽，雖然依該
      現場圖記載，扣案之電動賭博機具並未與出租電腦擺放在同一房間，而係擺在
      隔壁房間，惟依該圖所示，擺設「香腸台」機具之房間同時擺設一張桌子供收
      取顧客費用之用，並設一大門與外相通，抑且該房間與擺設出租電腦房間之間
      亦設有一道門，而「香腸台」機具之旁邊即為廁所，顯然打玩電腦之顧客，得
      自該門進入擺設「香腸台」之房間如廁，而顧客消費完畢，亦係至該房間付費
      ，則該「香腸台」擺設之房間，係屬公眾得出入之場所，要無疑義，被告辯稱
      該處為伊個人之休息室云云，不足採信。
（四）又查，被查獲時，上開「香腸台」均插電中，且自機具內扣得五元硬幣二百九
      十六枚、一元硬幣七百九十三枚，共計二千二百七十三元，此為被告所不否認
      ，被告又自承該機具係當日始開始擺設，則該機具僅擺設一天，衡情倘係自己
      測視是否故障或自行打玩，豈有不到一天時間，即投入二千餘元硬幣之理，抑
      且，該「香腸台」機具又係擺設在公眾得出入之場所，已如前述，則該機具顯
      係擺設該處供不特定人賭玩，並經賭客賭玩甚明，雖然當場未查獲賭客賭玩，
      惟此並無礙本件犯行之成立，是被告辯稱係自行打玩，並未與不特定人賭博云
      云，不足採信。
（五）末查，被告被查獲之後，隨即被帶至警局製作筆錄，惟其於警訊中，始終未曾
      提及陳玉珠方為該網際網路咖啡店負責人一事，反而承認係其擺設該電動賭博
      機具供人賭博，並親自簽名按指印，此有警訊筆錄在卷可稽，徵諸常理，倘被
      告非負責人，其理應於警訊即將此情向警方表明，焉有於警訊均未提及，嗣再
      於本院調查時方行提出之理，是被告嗣於本院翻異其詞，辯稱其非該店之負責
      人，僅係臨時受託看管店面云云，應係臨訟編撰之詞，不足採信。
二、綜上所述，本件事證明確，被告之犯行，洵堪認定。
三、核被告所為，係犯刑法第二百六十六條第一項前段之普通賭博罪。至扣案之電動
    賭博機具二台，係當場賭博之器具，賭資二千二百七十三元，係賭具內之財物，
    不問屬於犯人與否，均依刑法第二百六十六條第二項規定，宣告沒收。爰審酌被
    告無前科記錄，素行良好，此有台灣高雄地方法院檢察署刑案資料查註紀錄表一
    紙可參，且經營賭博電玩之期間甚短，規模甚小，所得利益非鉅等一切情狀，因
    認原審適用刑法第二百六十六條第一項前段、第二項、第四十二條第二項、罰金
    罰鍰提高標準條例第一條前段、第二條，判處被告罰金三千元，如易服勞役，以
    三百元折算一日，認事用法及量刑均無不合。被告上訴意旨否認賭博犯行，指摘
    原判決認事用法有所違誤，為無理由，應予駁回。
據上論斷，應依刑事訴訟法第四百五十五條之一第一項、第三項、第三百六十八條，
判決如主文。
本案經檢察官甲○○到庭執行職務。
中      華      民      國      八十九      年      六    月    十四    日
                                    臺灣高雄地方法院刑事第七庭
                     審判長法  官    林石猛
                                              法  官    蔡正雄
                                              法  官    李璧君
右正本證明與原本無異。
不得上訴。
                                              書記官    李忠霖
中      華      民      國      八十九      年      六    月    十六    日


司法院資訊處製作；財團法人民間司法改革基金會備份。
